# 新收入准则下关于现金折扣的会计处理

提问人：企鹅家琦琦 时间：2018-10-22 09:39:52
新收入准则下关于现金折扣的会计处理2018.年 1 月 1 日A公司销售商品一批给B公司售价 100 元，销项税 16 。如果B公司2/30，N/60。
现金折扣只对收入折扣。A公司会计处理：借：应收账款 114 贷：主营业务收入 98 销项税 16 如果发生折扣借：银行存款 114 贷：应收账款 114 为未发生折扣借：银行存款 116 贷：应收账款 114 主营业务收入 2 问题：A公司如何开具发票？个人观点应该是按 100 开发票，但是收入只确认 98 ，如果未发生折扣时把原发票复印一份作为附件。B公司如何会计处理？个人观点是看是否满足预计负债确认条件（评估是否会享受现金折扣），情形一：如果满足预计负债确认条件借：原材料 100 进项税 16 贷：应付账款 114 预计负债 2 如果享受现金折扣借：应付账款 114 贷：银行存款 114 借：预计负债 2 贷：原材料 2 如果不享受现金折扣借：应付账款 114 预计负债 2 贷：
银行存款 116 情形一：如果不满足预计负债确认条件借：原材料 98 进项税 16 贷：应付账款 114 享受现金折扣借：应付账款 114 贷：银行存款 114 不享受现金折扣借：应付账款 114 原材料 2 贷：银行存款 116 请陈版指教。

回答人：chenyiwei
关于现金折扣在新准则下的会计处理，目前似乎没有明确的规定，主要意见，一是理解为可变对价（你的做法），二是理解为从客户获取融资服务（提前收回货款，可以看作是客户像本企业提供的融资），所以采用你的净额法或者此前计入财务费用的总额法似乎都有依据。 但是，对采购方B公司，不应确认预计负债，因为是否提前支付是其自身可控制的，因此不满足预计负债确认条件。B应按发票金额入账存货和应付账款，日后如果提前支付，则无需支付的现金折扣金额可作为财务收入，冲减财务费用。